臺灣高等法院臺中分院民事裁定
110年度再易字第31號
再 審原 告  吳林絲  

訴訟代理人  吳志文  

再 審被 告  王衍斌  
            王重文  
上列當事人間損害賠償事件，再審原告對於民國107年6月26日本
院107年度上易字第6號第二審確定判決，提起再審之訴，本院裁
定如下：
    主  文
再審之訴駁回。
再審訴訟費用由再審原告負擔。
    理  由
一、按再審之訴，應於30日之不變期間內提起；其期間自判決確
    定時起算，判決於送達前確定者，自送達時起算；其再審之
    理由發生或知悉在後者，均自知悉時起算。不得上訴之判決
    ，於宣示時確定。民事訴訟法第500條第1項、第2項、第463
     條、第398條第2項前段分別定有明文。
二、再審原告主張略以：伊於民國110年4月28日收取臺中市政府
    警察局清水分局（下稱清水分局）110年4月23日中市警清分
    秘字第1100013485號函（下稱485號函），始知悉「104年7
    月7日9時49分本市○○區○○路000號處交通事故現場週邊超商
    監視器錄影」此一未經斟酌之證物，伊於110月5月21日提起
    本件再審之訴，未逾30日之不變期間。伊自上開錄影檔案翻
    拍伊被撞時初落地照片（見本院卷41頁），可證再審被告王
    衍斌騎駛機車自快車道衝到慢車道撞倒伊，侵犯伊之行人路
    權，此證物如經斟酌，伊可受較有利益之裁判，自有再審原
    因。爰依民事訴訟法第496條第1項第13款之規定，提起再審
    之訴，並聲明：㈠原確定判決廢棄；㈡再審被告應再連帶給付
    再審原告新臺幣（下同）699,861元，及自106年7月15日起
    至清償日止，按週年利率5%計算之利息；㈢願供擔保請准宣
    告假執行；㈣再審及前審訴訟費用均由再審被告負擔。
三、經查，清水分局以109年10月27日中市警清分行字第1090032
    394號函檢送訴願補充答辯書（案號0000000）1份予再審原
    告，該訴願補充答辯書中提及「本分局以109年10月26日中
    市警清分秘字第1090032767號函（下稱767號函）准予訴願
    人（即再審原告）之申請，並檢送影音檔案光碟1份予訴願
    人」（見本院卷43-47頁），而767號函確有檢送「104年7月
    7日9時45分本市○○區○○路000號處交通事故現場周邊超商監
    視器錄影晝面檔案」予再審原告，有767號函可憑（見本院
    卷49頁），惟再審原告聲請更正767號函文內容，清水分局
    遂以485號函表示：「經查本分局旨揭函文所列時間，係依
    臺端（即再審原告）109年6月23日『申請閱覽卷宗檔案請求
    書』內容所列車禍日期『民104年7月7日時間09:45』註記，現
    依臺端要求更正旨揭函文說明一內容如下：『臺端申請複製
    閱覽104年7月7日9時49分本市○○區○○路000號處交通事故現
    場周邊超商監視器錄影檔案，本局准予所請。』」（見本院
    卷51頁），故485號函並未檢送「104年7月7日9時49分本市○
    ○區○○路000號處交通事故現場週邊超商監視器錄影」予再審
    原告，僅係將767號函文檢附檔案光碟名稱更正如上而已，
    亦即767號函文檢附檔案光碟與再審原告所稱「104年7月7日
    9時49分本市○○區○○路000號處交通事故現場週邊超商監視器
    錄影」係屬同一檔案（下稱系爭錄影檔案）。又再審原告主
    張：原確定判決確定後，伊於110年4月28日收取485號函，
    始知悉系爭錄影檔案云云，然再審原告前對原確定判決第二
    次提起再審之訴時已表明「民109年10月28日收取中市警清
    分行字第1090032394號函，發文日期民109年10月27日，檢
    送影音檔案一份為本案車禍影片」（見本院卷55頁），足見
    再審原告早於109年10月28日即已知悉系爭錄影檔案之存在
    ，今再審原告於110年5月21日提起本件再審之訴，有本院收
    件章可憑（見本院卷3頁），顯已逾30日法定不變期間，自
    不合法。另依再審原告所提系爭錄影檔案及翻拍其被撞時初
    落地照片，其內監視器錄影角度與下方之錄影時間，與前訴
    訟程序臺中市車輛行車事故鑑定委員會（下稱車鑑會）107
    年3月20日中市車鑑定字第1070001970號函附之路口監視器
    光碟及照片相同（見本院107年度上易字第6號卷43-62頁）
    ，故系爭錄影檔案與車鑑會提供之路口監視器光碟，亦屬同
    一錄影檔案，顯非民事訴訟法第496條第1項第13款所定之未
    經斟酌之證物，併予敘明。
四、據上論結，本件再審之訴為不合法，裁定如主文。　　
中　　華　　民　　國　　110 　年　　7 　　月　　21　　日
                          民事第八庭
                              審判長法  官  杭起鶴
                                    法  官  吳國聖
                                    法  官  黃裕仁
正本係照原本作成。
不得抗告。
                                    書記官  王麗珍
中　　華　　民　　國　　110 　年　　7 　　月　　22　　日